Images du répertoire du notaire Antoine Thirion pour l'étude XXXI
Archives nationales de France
Images du répertoire du notaire Antoine Thirion pour l'étude XXXI
19 mars 1812 - 4 janvier 1820
MC/RE/XXXI/10
Etude XXXI; Thirion, Antoine
Le répertoire comporte 248 feuillets et fait partie d'un registre de 389 feuillets de papier manuscrits, hauteur 36 x largeur 25 cm, folioté par le notaire. Le registre est en mauvais état: la reliure est très endommagée (registre complètement détaché de la couverture). Présence d'un encart, relié entre les feuillets 29 et 35, que l'on ne peut pas ouvrir. Quelques feuillets sont tachés d'encre. Présence de 18 pages blanches entre les feuillets 189 et 190. Les feuillets 190 et 252 sont déchirés.
Archives nationales de France
Minutes et répertoires: la loi 2008-696 du 15 juillet 2008 relative aux archives a fixé à 75 ans à compter de la date de l'acte, ou à 25 ans à compter de la date du décès de l'intéressé si ce délai est plus bref, le délai de communication des minutes et répertoires des notaires; ce délai est porté à 100 ans à compter de la date de l'acte si le document se rapporte à un mineur (code du Patrimoine, articles L213-2, 4e d et 5e).
Autres documents de l'étude (dossiers de clients, comptabilité...): s'agissant d'archives privées, ces documents sont communicables selon les modalités fixées par le déposant ou le donateur.
Certains documents ne sont pas accessibles sous leur forme originale en raison de leur mauvais état de conservation.
Répertoire versé aux Archives nationales en 1940
Registre folioté en 2003 (foliotation non visible à l'écran)
Images des répertoires de l'étude XXXI
Archives de l'étude XXXI
répertoire d'officier public ministériel
- Répertoire chronologique pour la période du 19 mars 1812 au 4 janvier 1820, 19 mars 1812 - 4 janvier 1820; MC/RE/XXXI/10
  Le registre contient aussi le répertoire des notaires Antoine Schnetz pour la période du 13 février au 18 mars 1812,et Jules Victor Froger-Deschesnes pour la période du 5 janvier 1820 au 26 septembre 1822.
  Le répertoire contient les informations suivantes: 1. le numéro d'ordre des actes; 2. la date du jour; 3. la nature de l'acte passé en brevet; 4. la nature de l'acte passé en minute; 5. les noms, prénoms et domiciles des parties, ainsi que les indications sur la situation et les prix des biens; 6. la date d'enregistrement de l'acte; 7. les droits d'enregistrement.
  Attention: seuls les actes passés en minute sont conservés; les actes mentionnés dans le répertoire comme passés en simple brevet (colonne 3) ne sont pas conservés par les notaires et ne sont donc pas versés au Minutier (ils sont remis aux clients).
  répertoire
  - Liste chronologique des actes pour la période du 19 mars au 31 décembre 1812, 19 mars - 31 décembre 1812; 6 r°-27 r°; 22 feuillets
  - Liste chronologique des actes pour la période du 1er janvier au 31 décembre 1813, 1er janvier - 31 décembre 1813; 27 r°-55 r°; 29 feuillets
    Au feuillet 29, on trouve la première partie d'un extrait de registre du greffe du tribunal de première instance du département de la Seine, datant du 23 février 1819; la fin de l'extrait se situe au feuillet 35. La reliure entrave l'ouverture du document.
  - Liste chronologique des actes pour la période du 1er janvier au 31 décembre 1814, 1er janvier - 31 décembre 1814; 55 r°-81 v°; 27 feuillets
  - Liste chronologique des actes pour la période du 2 janvier au 30 décembre 1815, 2 janvier - 30 décembre 1815; 81 v°-108 r°; 28 feuillets
  - Liste chronologique des actes pour la période du 1er janvier au 31 décembre 1816, 1er janvier - 31 décembre 1816; 108 r°-137 r°; 30 feuillets
  - Liste chronologique des actes pour la période du 2 janvier au 31 décembre 1817, 2 janvier - 31 décembre 1817; 137 r°-175 v°; 39 feuillets
  - Liste chronologique des actes pour la période du 3 janvier au 31 décembre 1818, 3 janvier - 31 décembre 1818; 176 r°-216 r°; 41 feuillets
  - Liste chronologique des actes pour la période du 2 janvier au 31 décembre 1819, 2 janvier - 31 décembre 1819; 216 r°-253 r°; 38 feuillets
  - Liste chronologique des actes pour la période du 1er au 4 janvier 1820, 1er janvier - 4 janvier 1820; 253 r°-253 v°; 1 feuillet